【裁判字號】    97,易,78
【裁判日期】    970522
【裁判案由】    竊盜
【裁判全文】
臺灣臺南地方法院刑事判決                97年度易字第78號
公  訴  人  臺灣臺南地方法院檢察署檢察官
被      告  甲○○
上列被告因竊盜案件，經檢察官提起公訴（九十六年度偵字第一
０一九六號），本院判決如下：
    主  文
甲○○竊盜，累犯，處拘役參拾日，如易科罰金，以新台幣壹仟
元折算壹日。
    事  實
一、甲○○前於九十四年間，因毒品案件，經本院以九十四年度
    簡字第一三四五號刑事簡易判決判處有期徒刑三月確定，於
    九十四年九月十六日易科罰金執行完畢，詎猶不思悛悔，復
    意圖為自己不法之所有，於九十六年六月八日十七時三十五
    分許，駕駛車牌號碼ＴＺ－二九三三號自小貨車，前往戊○○位於臺南市○區○○路六三四巷七０號住處，徒手竊取戊○○所有，置於上址住處屋外之白鐵製金爐一座（值約新臺
    幣五千元），得手後離去之際，為戊○○發現並提供路口監
    視畫面報警處理，經警查詢前開自小貨車車籍資料後，始查
    獲上情。
二、案經台南市警察局第五分局報告台灣台南地方法院檢察署檢
    察官偵查起訴。
    理  由
壹、證據能力之判斷：按被告以外之人於審判外之陳述，經當事
    人於審判程序同意作為證據，法院審酌該言詞陳述或書面陳
    述作成時之情況，認為適當者，亦得為證據，刑事訴訟法第
    一百五十九條之五第一項定有明文。查被告於本院審理時對
    證人許舜華、戊○○等人於警詢時及偵訊中所為筆錄之證據
    能力均不爭執，且本院依卷內資料審酌該警詢及偵訊筆錄作
    成時之情況，亦認為並未有何違背法律或其他相關規定之情
    事，而應認為適當，是依刑事訴訟法第一百五十九條之五第
    一項之規定，上開證人等於警詢及偵訊所作之筆錄，為傳聞
    法則之例外而具有證據能力，本院自得引為判決參考之依據
    ，先予敘明。
貳、實體之認定：
一、訊據被告於本院審理時，固坦承前開自用小貨車為其所有一
    節，惟矢口否認涉有竊盜罪嫌，辯稱：其並未前往竊盜，前
    揭自用小貨車應係遭其子友人乙○○或丙○○擅自開走使用
    ，是被害人遭竊一事，應係乙○○或丙○○二人之一所為云
    云。
二、經查：
  (一)被害人戊○○所有，置於其位於臺南市○區○○路六三四巷
    七０號住處外之白鐵製金爐一座，於九十六年六月八日十七
    時三十五分許，遭人竊取後，置於駕駛車牌號碼ＴＺ－二九
    三三號自小貨車內離去等情，業據被害人戊○○於警詢中證
    述明確（參見警卷第九頁至第十頁），並有案發當時被害人
    戊○○住處附近之監視路影光碟及翻拍照片四張（參見警卷
    第二０頁、第二一頁）在卷可稽，此部分事實應堪認定。又
    前開自小貨車係被告所有一節，業據被告於警詢及偵查中自
    承在卷，並有車籍查詢─基本資料查詢結果畫面一紙在案（
    參見警卷第一四頁），此部分事實亦堪認定。另參以被害人
    戊○○於警詢中證稱：其發現金爐遭竊時曾追至車旁，雖未
    及看到行竊者容貌，但曾見行竊者之衣服；而被告經警通知
    到場時所著衣服顏色、式樣，均與行竊者相符（參見警卷第
    一０頁），是綜合前開所述諸項情狀相互參照以觀，堪認行
    竊被害人戊○○所有之金爐者，應係被告無誤。
  (二)被告雖否認竊盜犯行，並辯稱：前開自用小貨車應係他人擅
    自取用前去行竊，其並未前往被害人住處云云。惟被告於警
    詢時，經警詢以案發當日行蹤，辯稱：與家人前往台南縣南
    化水庫遊玩，並未前往被害人住處云云。惟證人即被告之妻
    許舜華於警詢中證稱：其與被告前往南化水庫係九十六年六
    月九日亦即案發翌日之事，並非案發當日等語（參見警卷第
    七頁），足見被告前揭辯解與事實不符，應無可採。另被告
    於偵查及本院審理時，復辯稱：前揭自用小貨車應係其子友
    人乙○○、丙○○擅自開走使用云云。惟證人許舜華於警詢
    中業已證稱：案發當日十七時許，其離開工廠時，其曾見前
    揭自用小貨車，且當時亦曾見到被告等語（參見警卷第七頁
    ），依此，案發前三十五分鐘，證人許舜華猶見前揭自用小
    貨車與被告均在工廠處，是被告所辯：前開自用小貨車係遭
    人開走云云，是否屬實，即非無疑。又證人乙○○、丙○○
    二人於本院審理時，均以證人身分到庭具結作證，均結證稱
    ：案發當日並未向被告借用前開自用小貨車（參見本院卷第
    一七頁、第四七頁）；並均證稱：前開自用小貨車需以鑰匙
    方能發動引擎等語（參見本院卷第一九頁、第四六頁），參
    以被告與證人許舜華於警詢中均稱前揭自用小貨車之鑰匙係
    由被告保管（參見警卷第三頁、第六頁），足見被告辯稱：
    前揭自用小貨車係證人乙○○、丙○○其中一人擅自取用，
    前往行竊云云，與現存事證顯有不符，難以採信。
  (三)綜上所述，被告竊盜犯行明確，堪以認定，應依法論科。
二、核被告所為係犯刑法第三百二十條第一項之竊盜罪。又被告
    前有如事實欄所載之前科紀錄等情，有台灣高等法院被告前
    案紀錄表一份在卷可稽。查被告於有期徒刑執行完畢後，五
    年內故意再犯本件法定刑有期徒刑以上之罪，依刑法第四十
    七條第一項之規定，構成累犯，並加重其刑。爰審酌被告犯
    罪動機、手段、所得非豐、犯罪後否認犯行之態度等一切情
    狀，量處如主文所示之刑，並諭知易科罰金之折算標準，以
    資懲儆。
據上論斷，應依刑事訴訟法第二百九十九條第一項前段，刑法第
三百二十條第一項、第四十七條、第四十一條第一項前段，刑法
施行法第一條之一，判決如主文。
本案經檢察官丁○○到庭執行職務
中    華    民    國    97    年    5     月    22    日
                      刑事第七庭
                          法  官  卓穎毓
以上正本證明與原本無異。
如不服本判決應於收受本判決後10日內向本院提出上訴書狀，並
應敘述具體理由。如未敘述上訴理由者，應於上訴期間屆滿後20
日內向本院補提理由書狀（均須按他造當事人之人數附繕本）「
切勿逕送上級法院」。
                          書記官  秦建華
中    華    民    國    97    年    5     月    22    日
附錄法條：
中華民國刑法第320條
意圖為自己或第三人不法之所有，而竊取他人之動產者，為竊盜
罪，處 5 年以下有期徒刑、拘役或 500 元以下罰金。
意圖為自己或第三人不法之利益，而竊佔他人之不動產者，依前
項之規定處斷。
前二項之未遂犯罰之。


司法院資訊處製作；財團法人民間司法改革基金會備份。
